pt-BR: Método de processamento do milheto: Sem casca; Descascado; Polido; Tostado; Semipolido; Brotado; Não polido; Embalado a vácuo; Outro
vi: Phương pháp chế biến kê: Đã tách vỏ; Đã lột vỏ; Đánh bóng; Rang; Đánh bóng một phần; Nảy mầm; Chưa chà xát; Đóng gói hút chân không; Khác
tr: Darı işleme yöntemi: Kabuğu soyulmuş; Kabuklu; Parlatılmış; Kavrulmuş; Yarı parlatılmış; Çimlendirilmiş; Parlatılmamış; Vakumla paketlenmiş; Diğer
ja: ミレット加工方法: 外皮除去済み; 皮剥き; 精白; ロースト; 七分づき; 発芽; 未精白; 真空パック; その他
pt-PT: Método de processamento do milho-miúdo: Descascado; Com casca; Polido; Tostado; Semipolido; Germinado; Não polido; Embalado em vácuo; Outro
sv: Bearbetningsmetod för hirs: Avskalad; Skalad; Polerad; Rostad; Halvpolerad; Groddad; Opolerad; Vakuumförpackad; Annan
el: Μέθοδος επεξεργασίας γάλακτος: Αποφλοιωμένο; Ξεφλουδισμένο; Γυαλισμένο; Ψημένο; Ημι-γυαλισμένο; Φυτρωμένο; Αγυάλιστο; Σε κενό αέρος; Άλλο
cs: Způsob zpracování prosa: Loupané; Neloupané; Leštěné; Pražené; Pololeštěné; Naklíčené; Neleštěné; Vakuově balené; Jiné
nb: Behandlingsmetode for hirse: Avskallet; Med skall; Polert; Røstet; Halvpolert; Spiret; Upolert; Vakuumpakket; Annet
th: วิธีการแปรรูปข้าวฟ่าง: กะเทาะเปลือก; ไม่กะเทาะเปลือก; ขัดสี; คั่ว; ขัดสีบางส่วน; งอก; ไม่ขัดสี; บรรจุสุญญากาศ; อื่นๆ
zh-TW: 小米加工方式: 去殼; 帶殼; 精磨; 烘焙; 半精磨; 發芽; 未精磨; 真空包裝; 其他
fr: Procédé de transformation du millet: Décortiqué; Mondé; Poli; Grillé; Semi-poli; Germé; Non poli; Emballé sous vide; Autre
lt-LT: Sorų apdorojimo būdas: Lukštentos; Išlukštentos; Šlifuotos; Skrudintos; Pusiau šlifuotos; Daigintos; Nešlifuotos; Vakuuminėje pakuotėje; Kita
de: Hirseverarbeitungsmethode: Entspelzt; Geschält; Poliert; Geröstet; Halbpoliert; Gekeimt; Unpoliert; Vakuumverpackt; Sonstige
it: Metodo di lavorazione del miglio: Decorticato; Sgusciato; Perlato; Tostato; Semiperlato; Germogliato; Grezzo; Sottovuoto; Altro
sk-SK: Spôsob spracovania prosa: Odplevené; Lúpané; Leštené; Pražené; Polo-leštené; Naklíčené; Neleštené; Vákuovo balené; Iné
ko: 기장 가공 방식: 탈각; 겉껍질 제거; 도정; 볶음; 반도정; 발아; 비도정; 진공 포장; 기타
hu: Köles feldolgozási módja: Koptatott; Hántolt; Fényesített; Pörkölt; Félig koptatott; Csíráztatott; Koptatatlan; Vákuumcsomagolt; Egyéb
hr-HR: Metoda obrade prosa: Oljušteno; Očišćeno od ljuske; Polirano; Prženo; Polupolirano; Proklijalo; Nepolirano; Vakuumirano; Ostalo
da: Forarbejdningsmetode for hirse: Afskallet; Afskallet; Poleret; Ristet; Halvpoleret; Spiret; Upoleret; Vakuumpakket; Andet
sl-SI: Metoda predelave prosa: Brez luščine; Oluščeno; Polirano; Praženo; Polpolirano; Kaljeno; Nepolirano; Vakuumsko pakirano; Drugo
ru: Метод обработки проса: Шелушеное; Очищенное; Шлифованное; Обжаренное; Полушлифованное; Пророщенное; Нешлифованное; В вакуумной упаковке; Другое
bg-BG: Метод за обработка на просо: Обелено; Лющено; Полирано; Печено; Полуполирано; Покълнало; Неполирано; Вакуумирано; Друго
pl: Metoda przetwarzania prosa: Oczyszczone z łuski; Łuskane; Polerowane; Prażone; Częściowo polerowane; Kiełkowane; Niepolerowane; Pakowane próżniowo; Inne
es: Método de procesamiento del mijo: Descascarillado; Pelado; Pulido; Tostado; Semipulido; Germinado; Sin pulir; Envasado al vacío; Otro
en: Millet processing method: Dehulled; Hulled; Polished; Roasted; Semi-polished; Sprouted; Unpolished; Vacuum-packed; Other
ro-RO: Metoda de procesare a meiului: Decorticat; Decorticat; Șlefuit; Prăjit; Semi-șlefuit; Germinat; Neșlefuit; Ambalat în vid; Altele
fi: Hirssin käsittelymenetelmä: Täysin kuorittu; Kuorittu; Hiottu; Paahdettu; Puolihiottu; Idätetty; Hiomaton; Tyhjiöpakattu; Muu
nl: Verwerkingsmethode gierst: Ontdopt; Gedopt; Gepolijst; Geroosterd; Halfgepolijst; Gekiemd; Ongepolijst; Vacuüm verpakt; Overig
zh-CN: 小米加工方法: 去壳; 脱壳; 抛光; 烘焙; 半抛光; 发芽; 未抛光; 真空包装; 其他